最高法院刑事判決　　　　　　　　　　　　　　　八十八年度台上字第六五六四號
　　上　 訴　 人　台灣高等法院檢察署檢察官
　　上訴人即被告　乙○○
　　選 任辯護 人　吳
　　被　　　　告　甲○○
右上訴人等因被告等偽造文書案件，不服台灣高等法院中華民國八十六年六月三十日
第二審判決（八十六年度上訴字第二三四三號，起訴案號：台灣板橋地方法院檢察署
八十五年度偵字第五三三○號），提起上訴，本院判決如左：
    主  文
原判決撤銷，發回台灣高等法院。
    理  由
本件原判決撤銷第一審科刑判決，改判變更檢察官起訴法條，論處上訴人即被告乙○
○共同連續行使偽造私文書，足以生損害於公眾及他人罪刑；諭知被告甲○○無罪判
決，固非無見。
惟查：(一)、原判決事實既認定被告乙○○將林文勇所提供之每秒可執行七十五百萬赫
之微處理機陶瓷表面標示之「INTEL」、「PENTIUM」商標及其上所加註之速度、型號
、出廠批號等文字以沙輪研磨機磨除後，再以移印機將鋼模上預先鐫刻之上開商標及
速度為九十百萬赫或一百百萬赫等較原微處理機等級為高之型號、速度及出廠批號等
文字，偽印至微處理機陶瓷表面，連續偽製為較高等級之微處理機，已部分產品多次
行使交付自稱「林文勇」者，藉以矇混為美商英特公司生產高等級之產品而高價出售
，足以生損害於美商英特公司及一般消費大眾之權益等情。則被告乙○○所為就偽印
「INTEL」、「PENTIUM」商標於微處理機部分，已構成商標法第六十二條第一項第一
款意圖欺騙他人，於同一商品使用相同於他人註冊商標之犯罪行為。就偽造表示微處
理機之速度、型號及出廠批號等文字部分，與刑法修正前第二百二十條所稱足以為表
示其用意之證明者相當，應以偽造私文書論。原判決理由卻以被告乙○○同時偽造美
商英特公司所生產之微處理機上「INTEL」、「PENTIUM」商標及其上加註之速度、型
號、出廠批號等文字，係犯刑法第二百十六條、第二百十條之行使偽造私文書罪，難
謂無判決適用法則不當之違法。(二)、審理事實之法院，對於被告犯罪之證據，應從各
方面詳予調查，以期發現真實，苟非調查之途徑已窮，而被告之犯罪嫌疑仍屬不能證
明，要難遽為無罪之判斷。稽之卷內資料，台北縣警察局刑警隊派員持台灣板橋地方
法院檢察署檢察官簽發之搜索票，於民國八十四年十二月二十一日十三時四十五分在
台北縣泰山鄉○○路五十四號二樓被告甲○○之住處為搜索時，扣得晶片基座壹個及
送貨單一張（其內載明晶片三百個），有搜索扣押證明筆錄及查扣證物送貨單一張在
卷足按（見偵查卷第十三、十八頁）。而上開之晶片基座一個及晶片三百個，據被告
甲○○於警訊時供稱均係自被告乙○○之牙科工作室拿回，想學習磨製「INTEL」 電
腦微處理機（見同上偵查卷第八頁）。但被告乙○○於偵查中經提示載明八十四年十
二月十九日、客戶協興、品名：晶片、數量：三百之送貨單，訊問何以在甲○○處搜
到送貨單﹖答：「我不清楚，這段期間我不在台灣，是去大陸，於十二月二十一日或
二十二日才回國」等語（見同上偵查卷第五十九頁）。則為被告乙○○學徒之被告甲
○○究有無參與本件犯罪，或於被告乙○○出國期間獨自在其上述住處實施犯罪，自
有深入調查根究明白之必要，原審未為必要之調查，以不能僅憑被告甲○○受僱於齒
藝工作室及被查獲之基座一個（片）、送貨單一張，遽斷其參與犯罪，而為有利被告
甲○○之認定，殊難謂無證據調查未盡之違法。檢察官及被告乙○○上訴意旨各指摘
原判決不當，非無理由，應認原判決有撤銷發回更審之原因。
據上論結，應依刑事訴訟法第三百九十七條、第四百零一條，判決如主文。
中      華      民      國    八十八    年     十一     月     十八     日
                              最高法院刑事第三庭
                                  審判長法官  陳  錫  奎
                                        法官  洪  清  江
                                        法官  吳  昆  仁
                                        法官  李  伯  道
                                        法官  洪  佳  濱
      右正本證明與原本無異
                                              書  記  官
中      華      民      國    八十八    年     十一     月    二十二    日
